臺灣臺北地方法院刑事判決　　　　　　 95年度交易字第770號
　　公　訴　人　臺灣臺北地方法院檢察署檢察官
　　被　　　告　乙○○
　　被　　　告　丙○○
　 上　一　人
　 選任辯護人　楊鈞國律師
　　　　　　 　楊惠琳律師
上列被告等因過失致死等案件，經檢察官提起公訴（九十五年度
調偵字第五二四號、第五二五號、第五二六號），嗣因被告就被
訴事實為有罪之陳述，經檢察官聲請於審判外進行協商程序，本
院合議庭予以同意，並裁定由受命法官獨任進行協商程序，茲判
決如下：
    主      文
乙○○服用酒類，不能安全駕駛動力交通工具而駕駛者，處有期
徒刑月，如易科罰金，以銀元佰元（即新臺幣玖佰元）折算
壹日。又因過失致人於死，處有期徒刑伍月，如易科罰金，以銀
元佰元（即新臺幣玖佰元）折算壹日。應執行有期徒刑陸月，
如易科罰金，以銀元佰元（即新臺幣玖佰元）折算壹日。緩刑
年。
丙○○因過失致人於死，處有期徒刑月，如易科罰金，以銀元
佰元（即新臺幣玖佰元）折算壹日。緩刑貳年。
    事實及理由
一、犯罪事實：
    乙○○與丙○○係同事關係，二人於民國九十五年一月二十
    四日晚間參加公司尾牙餐會後，丙○○駕駛車號ＪＡ－０三
    一六號自用小客車欲另赴約會，當其駛出停車場時，遇乙○○要求搭便車，丙○○見乙○○已經酒醉，而答應搭載，並
    讓乙○○坐在駕駛座右側之車位（下稱助手座）後開車上路
    。嗣於同日二十二時十分許，丙○○駕駛該小客車，行經臺
    北縣新店市○○路九十一號前時，欲下車購買水果，惟明知
    汽車臨時停車時，應依車輛順行方向緊靠道側停車而不得併
    排停車；復能預見該停車處所人車眾多，汽車不依規定臨時
    停車者，隨時會有被要求移車之可能；且駕駛離車時若將汽
    車鑰匙置於車上，當被要求移車時，坐在助手座之人將會持
    鑰匙啟動車輛移車。詎丙○○明知乙○○未取得汽車駕駛執
    照且刻正酒醉中，竟疏未注意而將該車違規併排停車於該處
    ，並將汽車鑰匙拔下放置於駕駛座後即下車，前往馬路對面
    之水果店購物。嗣乙○○醉中聽聞後方來車鳴按喇叭示意要
    求移車，明知未取得駕駛執照前，不得駕駛汽車，且其飲用
    酒後，控制力及注意力均已達不能安全駕駛動力交通工具之
    程度，不得駕駛車輛，竟不顧前揭規定，持丙○○置於車內
    之鑰匙，駕駛該自用小客車，本應注意車前一切狀況，而依
    當時夜間有照明，標誌清楚，並無不能注意之情事，因不諳
    汽車操控，而駕駛該車撞擊對向路邊停車之ＤＢ－０五九三
    號、二Ｅ－五六一九號二輛自用小客車，又倒車撞擊ＦＡ－
    ０五八三號、ＨＹ－六００七號及ＤＶ－五六一九號等三輛
    自用小客車（上開涉嫌毀損部分均未據告訴），致當時站立
    於ＤＶ－五六一九號自用小客車後方之蔣添財、甲○○倒地
    。後乙○○駕駛該自用小客車前往中正路方向行駛，再撞擊
    已受傷而躺於路面上之蔣添財，致蔣添財當場死亡，甲○○
    則受有頭部外傷之傷害。經現場民眾報警處理，由臺北縣政
    府警察局新店分局警員據報前往現場，乃當場對乙○○施以
    酒精濃度測試，測得其吐氣所含酒精濃度達每公升零點九八
    毫克，因而查獲上情。
二、證據：
    (一)被告乙○○、丙○○於本院審理時中之自白。
    (二)告訴人甲○○之指訴。
    (三)證人蔣孝佩、童換彩、李榮傑、陳瑞賓、黃璽芳、高明男
      、蔡崇俊之證述。
    (四)卷附道路交通事故調查報告表、現場圖、補充資料表、道
      路交通事故初步分析研判表、紀錄表。
    (五)臺北市政府舉發違反道路交通管理事件通知單、酒精測定
      紀錄表、刑法第一百八十五條之三案件測試觀察紀錄表、
      駕駛人酒後生理協調平行檢測紀錄卡。
    (五)天主教耕莘醫院診斷證明書、病患死亡通知單、診斷證明
      書、相驗筆錄、相驗屍體證明書、法醫驗斷書、相驗照片
      。
三、本件經檢察官與被告於審判外達成協商之合意且被告已認罪
    ，其合意內容為：
  (一)被告乙○○所犯酒醉駕車部分，願受科刑範圍為有期徒刑三
    月、另所犯過失致死及過失傷害部分，願受有期徒刑五月，
    應執行有期徒刑六月，緩刑三年之宣告。
  (二)被告丙○○所犯過失致死及過失傷害部分，願受有期徒刑三
    月，緩刑二年之宣告。
  (三)經查，上開協商合意並無刑事訴訟法第四百五十五條之四第
    一項所列情形之一，檢察官聲請改依協商程序而為判決，本
    院爰不經言詞辯論，於協商合意範圍內為協商判決，合予敘
    明。
四、附記事項：
  (一)被告乙○○與告訴人甲○○（即被害人蔣添財之配偶）達成
    和解，除保險理賠部分，另需分期賠償告訴人甲○○新臺幣
    （下同）一百五十萬，扣除已經給付之三十四萬元，其餘一
    百十六萬元，自九十六年三月起，每個月賠償一萬元至清償
    完畢止，此有本院九十六年二月六日審判筆錄、和解筆錄在
    卷足憑，告訴人甲○○於九十六年二月六日當庭表示願意不
    予追究。
  (二)被告乙○○另依與檢察官認罪協商之內容，捐款十萬元予財
    團法人創世社會福利基金會，此有該基金會之收據附本院卷
    足憑。
  (三)被告丙○○與告訴人甲○○以四十萬元達成和解，並已給付
    完畢，告訴人甲○○於九十六年二月六日當庭表示願意不予
    追究。
五、應適用之法條：
    刑事訴訟法第四百五十五條之四第二項、第四百五十五條之
    八、第二百九十九條第一項前段，刑法第二條第一項前段、
    第一百八十五條之三、第二百七十六條第一項、第二百八十
    四條第一項、第七十四條第一項第一款、第五十五條，修正
    前刑法第四十一條第一項前段、第五十一條第五款，刑法施
    行法第一條之一，廢止前罰金罰鍰提高標準條例第二條，現
    行法規所定貨幣單位折算新臺幣條例第二條。
六、本判決除有刑事訴訟法第四百五十五條之四第一項第一款、
    第二款、第四款、第六款、第七款所定情形之一，或違反同
    條第二項規定者外，不得上訴。
七、如不服本件判決，得自收受判決送達之日起十日內，向本院
    提出上訴書狀，上訴於第二審法院。
中　　華　　民　　國　　96　　年　　3 　　月　　9 　　日
　　　　　　　　　刑事第九庭    法　官　葉珊谷
以上正本證明與原本無異。
如不服本判決，應於判決送達後10日內，向本院提出上訴狀。
　　　　　　　　　　　　　　　　書記官　顏淑華
中　　華　　民　　國　　96　　年　　3 　　月　　9 　　日
附錄本案科刑所犯法條：
中華民國刑法第一百八十五條之三：
服用毒品、麻醉藥品、酒類或其他相類之物，不能安全駕駛動力
交通工具而駕駛者，處一年以下有期徒刑、拘役或三萬元以下罰
金。
中華民國刑法第二百七十六條第一項：
因過失致人於死者，處二年以下有期徒刑、拘役或二千元以下罰
金。
中華民國刑法第二百八十四條第一項：
因過失傷害人者，處六月以下有期徒刑、拘役或五百元以下罰金
，致重傷者，處一年以下有期徒刑、拘役或五百元以下罰金。
